

ORNELLA RAMOS

ESPECIALISTA INGENIERÍA DE SOFTWARE

PERFIL PROFESIONAL

Ingeniera de Sistemas, Especialista en Ingeniería del Software. Me caracterizo por ser una persona creativa, con un alto sentido de pertenencia, recursiva y proactiva. Poseo gran capacidad de análisis, lo que me permite identificar posibles falencias en los procesos antes de que se conviertan en una debilidad. Tengo una eficiente administración del tiempo, liderazgo, facilidad para trabajar en equipo, bajo presión y en circunstancias coyunturales. Me caracterizo por tener siempre una buena actitud, auto motivación y disposición al cambio.

AREAS DE EXPERIENCIA

- Conocimientos y experiencia practica en desarrollo de procedimientos almacenados, funciones, triggers, modelado entidad relación.
- Conocimientos y experiencia practica en Visual Basic 6.0
- Conocimientos y experiencia practica en Java, PHP
- Conocimientos en Python, Git
- Conocimientos y experiencia en SCRUM
- Conocimientos en Microsoft ASP.NET MVC, Web API
- Conocimientos y experiencia en SCRUM
- Conocimientos en Bases de Datos DB2, Oracle, MySQL, PostgreSQ

OTRAS HABILIDADES

- Análisis de información compleja
- Análisis diseño e implementación de estructuras de base de datos complejas
- Orientada al detalle
- Excelente resulción de problemas

IDIOMAS

- Español: Nativo
- Ingles: B1

EXPERIENCIA LABORAL

DESARROLLADOR BACKEND

Accenture | 2018 - Presente

- Gestión y desarrollo de proyectos de software para Telefonica
- Líder de proyectos de software bajo metodología SCRUM
- Aconsejar a los clientes sobre el mantenimiento del sistema de información
- Modificación de software existente para corregir errores y optimizar la eficiencia
- Desarrollo de software para la optimización de software nuevo y existente
- Gestión y desarrollo de proyectos regulatorios de ley
- Desarrollo de procedimientos almacenados SQL/PL para la gestión de base de datos

DESARROLLADOR FULLSTACK

Metrotel E.S.P | 2013 - 2018

- Manipular, almacenar y recuperar información de la Base de Datos
- Modificar software existente para corregir errores y optimizar su eficiencia
- Preparar reportes detallados
- Desarrollo de software para la optimización de software actual y nuevo.
- Líder de proyectos implementación regulatorio de ley 5151
- Desarrollo de procedmeintos almacenados SQL/PL para la gestión de base de datos

INGENIERO DE SISTEMAS - WEBMASTER

Munditus S.A.S | 2011 - 2013

- Manipular, almacenar y recuperar información de la Base de Datos
- Modificar software existente para corregir errores y optimizar su eficiencia
- Preparar reportes detallados
- Administración y gestión de las redes sociales de la compañía
- Administración y soporte base de datos MySQL y PostgreSQL

CONTACTO

Celular: +57 3008165057 ornella.ramos.velandia@gmail.com github.com/ornellaramosv linkedin.com/in/ornellar/ Barranquilla, Colombia

EDUCACIÓN

ESPECIALIZACIÓN INGENIERIA DE SOFTWARE, 2018

Universidad del Norte Barranquilla - Colombia

INGENIERIA DE SISTEMAS, 2011

Universidad Autonoma del Caribe Barranguilla - Colombia